# 长期股权投资划分为持有待售资产的时点

提问人：xuying1983 时间：2020-06-06 09:34:00
请教陈版，如果公司在获知一个联营公司发生亏损的同时公司决定将其划分为持有待售，那么这期的亏损是否还需要计入持有待售资产？

回答人：chenyiwei
根据《企业会计准则第 42 号——持有待售的非流动资产、处置组和终止经营》第十二条：企业将非流动资产或处置组首次划分为持有待售类别前，应当按照相关会计准则规定计量非流动资产或处置组中各项资产和负债的账面价值。
所以应首先按权益法确认从年初到划分为持有待售之日的这段期间内的投资收益和其他权益变动份额，再以该调整后账面价值为基础进行划分为持有待售的相关会计处理。